臺灣臺北地方法院民事簡易判決
                                   111年度店簡字第1117號
原      告  郭芳如  
被      告  陳彥文  



上列當事人間請求損害賠償事件，原告就本院111年度審簡字第4
77號之刑事案件，提起本院111年度審附民字第569號附帶民事訴
訟，經本院刑事庭移送前來，本院於民國111年11月8日言詞辯論
終結，判決如下：
    主  文
被告應給付原告新臺幣193,270元，及自民國111年3月9日起至清
償日止，按週年利率百分之5計算之利息。
訴訟費用由被告負擔。
本判決得假執行；但被告如以新臺幣193,270元為原告預供擔保
後，得免為假執行。 
    事實及理由
一、原告部分：
　㈠原告起訴主張：被告明知金融機構之存摺為個人信用之重要表
    徵，任何人皆可自行前往金融機構申請開立存摺，並無特別之
    窒礙，且可預見將金融帳戶交與他人使用，可能幫助掩飾或隱
    匿他人實施詐欺犯罪所得財物之用，竟不違背其本意，仍基
    於幫助掩飾特定犯罪所得之去向及幫助他人詐欺之不確定犯
    意，於民國110年1月間某日，將其所申辦之合作金庫商業銀
    行帳號000-0000000000000號帳戶（下稱系爭帳戶）之存摺
    、提款卡及密碼等資料，交付予真實姓名年籍不詳之成年男
    子之所屬詐欺集團。嗣該詐欺集團成員取得上開帳戶存摺、
    提款卡及密碼等資料後，即共同基於意圖為自己不法所有之
    犯意聯絡，於110年1月間，透過簡訊刊登投資廣告，再透過
    通訊軟體LINE佯裝為客服人員，接續佯稱：可以保證投資獲
    利，惟倘欲領取獲利，必須先依指示操作云云，詐騙原告，
    致原告陷於錯誤，而於110年1月23日17時21分許，匯款新臺
    幣（下同）193,270元至系爭帳戶內。伊因而受有193,270元
    之財產上損害，爰依侵權行為法律關係請求損害賠償，提起
    本件訴訟。並聲明：⒈被告應給付原告193,270元，及自刑事
    附帶民事訴訟起訴狀繕本送達之翌日起至清償日止，按週年
    利率5%計算之利息；⒉願供擔保，請准予以宣告假執行。
　㈡對被告抗辯之陳述：被告說要投資虛擬貨幣，一開始被告說
    要介紹名牌股票，會推薦一兩支，取得信任後說做虛擬貨幣
    ，原告一開始半信半疑但還是去做了，並轉帳40幾萬元後覺
    得有異，曾問被告要如何贖回，後來欲拿回20幾萬元，被告
    雖曾電詢原告何時將錢拿回，但於嗣後將原告封鎖。　
二、被告則以：被告僅借出自己的本子，沒有收錢，被告之友人
    向被告借系爭帳戶說老闆要用到，被告未想那麼多，系爭帳
    戶是之前開了預備之用，之前有賣房子有存錢、轉帳等語。
    並聲明：原告之訴駁回。
三、本院之判斷：
  ㈠原告主張之事實，業經本院111年度審簡字第477號刑事判決
    所確認，有該刑事確定判決在卷可稽，且為被告不爭執，先
    堪認定。又原告遭被告所屬詐騙集團成員詐騙過程中，因陷
    於錯誤而匯款至對方指定之系爭帳戶內款項，遭被告所屬詐
    騙集團詐騙193,270元之事實，業據上開刑案判決書附表編
    號1部分認定明確，並有該案刑事判決1份在卷可參（本院卷
    第7至15頁）核閱無誤，足見原告所述與事實相符，堪以採
    信。原告主張其遭被告所屬詐騙集團成員共同詐騙，因而陷
    於錯誤，依對方指示匯款至對方指定之系爭帳戶內，而遭詐
    騙之款項合計193,270元乙情，堪以認定。
  ㈡按因故意或過失，不法侵害他人之權利者，負損害賠償責任
    。故意以背於善良風俗之方法，加損害於他人者亦同；數人
    共同不法侵害他人之權利者，連帶負損害賠償責任；不能知
    其中孰為加害人者，亦同；造意人及幫助人，視為共同行為
    人。負損害賠償責任者，除法律另有規定或契約另有訂定外
    ，應回復他方損害發生前之原狀；因回復原狀而應給付金錢
    者，自損害發生時起，加給利息；第一項情形，債權人得請
    求支付回復原狀所必要之費用，以代回復原狀；連帶債務之
    債權人，得對於債務人中之一人或數人或其全體，同時或先
    後請求全部或一部之給付，民法第184條第1項、第185條、
    第213條、第273條1項分別定有明文。本件被告將其所申辦
    之系爭帳戶之存摺、提款卡及密碼，提供予詐欺集團作為詐
    騙原告之匯款帳戶，致原告受有193,270元之損害，其提供
    系爭帳戶不詳之詐騙人士使用，對詐欺原告之行為提供助力
    ，自構成幫助詐欺；揆諸上開規定，自應視為共同侵權行為
    人而與該實施詐欺行為之不詳人士連帶賠償原告所受之損害
    。從而，原告主張被告應負侵權行為損害賠償責任，請求被
    告賠償193,270元，為有理由，應予准許。
　㈢末按遲延之債務，以支付金錢為標的者，債權人得請求依法
    定利率計算之遲延利息；應付利息之債務，其利率未經約定
    ，亦無法律可據者，週年利率為百分之五；給付無確定期限
    者，債務人於債權人得請求時，經其催告而未為給付，自受
    催告時起，負遲延責任。其經債權人起訴而送達訴狀，或依
    督促程序送達支付命令，或為其他相類之行為者，與催告有
    同一之效力，民法第233條第1項、第203條、第229條第2項
    分別定有明文。本件原告請求被告賠償之財產上損害，此為
    以支付金錢為標的，原告自得請求被告給付自刑事附帶民事
    訴訟起訴狀繕本送達翌日即111年3月9日（於111年3月8日合
    法送達於被告，審附民卷第23頁）起至清償日止，按週年利
    率5%計算之利息。
四、從而，原告依侵權行為法律關係，請求被告給付193,270元
    ，及自111年3月9日起至清償日止，按週年利率5%計算之利
    息為有理由，應予准許。
五、本件事證已臻明確，兩造其餘攻擊防禦方法及所提證據，核
    與判決之結果不生影響，爰不一一論列，併此敘明。
六、本件係適用簡易程序為被告敗訴之判決，依民事訴訟法第42
    7條、第389條第1項第3款之規定，應依職權宣告假執行；並
    依同法第392條第2項依職權為被告如預供擔保，得免為假執
    行之宣告。
七、訴訟費用負擔之依據：民事訴訟法第78條。本件係刑事附帶
    民事訴訟，而由本院刑事庭移送民事庭者，依法不需徵收裁
    判費，且至本件言詞辯論終結時，亦未發生其他訴訟費用，
    故無從確定訴訟費用之數額。惟依法仍應依民事訴訟法第78
    條規定，諭知訴訟費用之負擔，以備將來如有訴訟費用發生
    時，得以確定其數額，併予敘明。
中　　華　　民　　國　　111 　年　　11　　月　　30　　日
                  臺灣臺北地方法院新店簡易庭
                              法  官  張瑜鳳
以上正本係照原本作成。
對於本件判決如有不服，應於收受送達後20日內向本院提出上訴
書狀，上訴於本院合議庭，並按他造當事人之人數附具繕本。
如委任律師提起上訴者，應一併繳納上訴審裁判費。
中　　華　　民　　國　　111 　年　　11　　月　　30　　日
                              書記官  徐子芹